【裁判字號】    92,簡上,265
【裁判日期】    920827
【裁判案由】    傷害
【裁判全文】
臺灣高雄地方法院刑事判決                        九十二年度簡上字第二六五號
    上 訴 人
    即公訴人  臺灣高雄地方法院檢察署檢察官
    被    告  乙○○
右列上訴人因被告所涉傷害案件，不服臺灣高雄地方法院高雄簡易庭九十二年度簡字
第一五三四號中華民國九十二年四月二十八日第一審判決（檢察官聲請簡易判決處刑
案號：九十一年度偵字第二四八四０號），提起上訴，本院管轄之第二審合議庭判決
如左：
    主  文
上訴駁回。
    事  實
一、乙○○於民國九十一年五月六日下午三時三十分許，在高雄市新興區○○○路五
    十一之四號二樓內，與甲○○（經檢察官另為不起訴處分）因細故發生爭吵，乙
    ○○竟基於普通傷害之犯意，以狗罐頭丟擲甲○○，甲○○因而受有左臉撕裂傷
    、右小腿瘀傷及右臀瘀傷之傷害。
二、案經甲○○訴由高雄市政府警察局新興分局報告臺灣高雄地方法院檢察署檢察官
    偵查後聲請簡易判決處刑。
    理  由
一、被告乙○○固供承有於右揭時地以狗罐頭丟擲告訴人甲○○之事實，惟辯稱：我
    是為了自衛，才拿狗罐頭砸甲○○云云。惟查，右揭事實業據告訴人甲○○指訴
    明確，並有高雄市立民生醫院診斷證明書一紙在卷可憑（偵查卷第一七頁），而
    告訴人甲○○堅決否認於上開時地有毆打被告之情事，另被告於偵查中已供稱：
    案發當時現場沒有其他人，無法證明係出於自衛才傷害甲○○等語明確（見九十
    一年十二月二十四日偵訊筆錄，附於偵查卷第一五頁），是被告之前開辯解自難
    採信。綜上，本案事證明確，被告犯行洵可認定。
二、核被告所為，係犯刑法第二百七十七條第一項之普通傷害罪。審酌被告因細故即
    以狗罐頭丟擲傷害告訴人，行為固不足取，惟審酌被告前無犯罪前科，素行良好
    ，有台灣高雄地方法院檢察署刑案資料查註紀錄表、本院被告院內索引卡紀錄表
    及台灣高等法院被告全國前案紀錄表各一紙在卷可憑，及告訴人所受傷勢非鉅等
    一切情狀，因認原審適用刑法第二百七十七條第一項、第四十一條第一項、罰金
    罰鍰提高標準條例第一條前段、第二條之規定，對被告論處普通傷害罪並量處拘
    役二十日，及諭知易科罰金之折算標準，其認事用法，均無不合，量刑亦屬適當
    ，上訴人即公訴人應告訴人之請求而以原審量刑過輕為由執以上訴，為無理由，
    應予駁回。
三、據上論斷，應依刑事訴訟法第四百五十五條之一第一項、第三項，第三百六十八
    條，判決如主文。
本案經檢察官詹美鈴到庭執行職務。
中      華      民      國      九十二      年    八    月    二十七    日
                                  臺灣高雄地方法院刑事第六庭
                                      審判長法  官  張世賢
                                            法  官  洪榮家
                                            法  官  周玉群
右正本證明與原本無異。
不得上訴。
                                            書記官  陳瓊芳
中      華      民      國      九十二      年    八    月    二十七    日
附錄論罪科刑法條：
刑法第二百七十七條第一項：
  傷害人之身體或健康者，處三年以下有期徒刑，拘役或一千元以下罰金。


司法院資訊處製作；財團法人民間司法改革基金會備份。
